【裁判字號】    98,重訴,7
【裁判日期】    990203
【裁判案由】    違反毒品危害防制條例
【裁判全文】
臺灣嘉義地方法院刑事判決               98年度重訴字第7號
公  訴  人  臺灣嘉義地方法院檢察署檢察官
被      告  甲○○
選任辯護人  陳信宏律師
上列被告因違反毒品危害防制條例案件，經檢察官提起公訴（98
年度偵字第8427號），本院判決如下：
    主  文
甲○○：(一)、販賣第一級毒品，累犯，處有期徒刑柒年拾月，
扣案如附表一編號十一所示門號0000000000號ＳＩＭ
卡壹枚、附表一編號十三所示手機陸支、附表一編號七之一所示
電話簿壹本均沒收，未扣案之販賣第一級毒品所得新臺幣參仟
元沒收之，如全部或一部不能沒收時，以其財產抵償之；(二)、又
販賣第一級毒品，累犯，處有期徒刑拾陸年，扣案如附表一編
號一、二及附表二編號一所示之第一級毒品海洛因共拾參包（淨
重二百二十四點九公克），沒收銷燬之，扣案之前開毒品外包
裝拾參個，如附表一編號五及附表二編號七所示之分裝袋貳大包
、附表二編號六之一所示之電子磅秤貳組均沒收；(三)、應執行有
期徒刑拾捌年，扣案如附表一編號一、二及附表二編號一所示
之第一級毒品海洛因共拾參包（淨重二百二十四點九公克），沒
收銷燬之，扣案之前開毒品外包裝拾參個、如附表一編號十一
所示門號0000000000號ＳＩＭ卡壹枚、附表一編號十
三所示手機陸支、附表一編號七之一所示之電話簿壹本、附表一
編號五及附表二編號七所示之分裝袋貳大包、附表二編號六之一
所示之電子磅秤貳組均沒收，未扣案之販賣第一級毒品所得新
臺幣參仟元沒收之，如全部或一部不能沒收時，以其財產抵償之
。
    事  實
壹、甲○○前於民國九十七年間因詐欺案件，經本院九十七年度
    嘉簡字第一三一三號判決判處有期徒刑三月，如易科罰金以
    新臺幣（下同）一千元折算一日確定，九十八年五月十三日
    執行完畢。詎仍不悔改，意圖營利，基於販賣第一級毒品海
    洛因之犯意，以其所有之附表一編號十一所示之00000
    00000號行動電話ＳＩＭ卡一枚及附表一編號十三所示
    手機六支作為對外聯絡工具。九十八年十月十六日晚上九時
    二十七分三十秒，真實年籍姓名不詳之綽號「阿文」（起訴
    書誤載為「孫仔」）之成年男子使用0000000000
    號門號撥打甲○○使用之上開行動電話門號，表示欲向甲○
    ○購買毒品三千元之第一級毒品海洛因，雙方就毒品買賣與
    價格達成一致合意後，約定在嘉義縣太保市○○路水牛厝「
    東瀛超市」前交貨。聯繫結束後，甲○○隨即親自攜帶毒品
    於同日晚上九時五十分許到達約定地點，當場交付海洛因一
    包（重量不詳）與「阿文」，並向其收取三千元價金（惟未
    扣案）。
貳、甲○○復不知悔改，為籌措女兒罹患癌症所需醫療費用，竟
    意圖營利，基於販賣第一級毒品海洛因之犯意，於九十八年
    十月十七日某時，先以公共電話與真實年籍姓名不詳之綽號
    「小趙」之成年男子約定購買價值五十萬元之第一級海洛因
    ，甲○○先支付其中十萬元，另四十萬元待出售毒品後再償
    還。甲○○旋於同日下午六時許，至臺北市○○路「摩斯漢
    堡」店內，交付十萬元與「小趙」指使之真實年籍姓名不詳
    之綽號「阿弟」之成年男子，「阿弟」當場交付如附表一編
    號一、二及附表二編號一所示之第一級海洛因（淨重二百二
    十四點九公克）。甲○○購得毒品後即返回嘉義市○區○○
    路四十七號租屋處，並將毒品藏放該處，欲俟機販賣與他人
    。翌日（即九十八年十月十八日），甲○○陪同其女兒至台
    中市接受癌症診療，遂使用其所有附表二編號六之一之磅秤
    二組、不詳人所有之附表二編號六之二之磅秤一組、其所有
    附表一編號五及附表二編號七分裝袋二大包內之分裝袋分裝
    毒品，附表二編號一之第一級毒品海洛因二包仍藏放在嘉義
    市○區○○路四十七號租屋處，並攜帶附表一編號一、二之
    第一級毒品海洛因共十一包至台中市，到達台中市後，將該
    批毒品藏放在台中市○○路五十之六號九樓之一租屋處，欲
    俟機販賣他人，惟於同日下午一時許步下該址租屋處時，為
    警方執檢察官簽發之拘票當場拘提，警方並經甲○○同意在
    該租屋處搜索扣得附表一所示物品，再至前開嘉義市租屋處
    搜索扣得附表二所示物品（第二級毒品安非他命部分未據起
    訴，應由檢察官另行處理）。扣案物品中，附表一編號一、
    二及附表二編號一之第一級毒品海洛因之外包裝十三個、附
    表一編號五及附表二編號七所示分裝袋二大包、附表二編號
    六之一所示電子磅秤二組，均係甲○○所有供販賣附表一編
    號一、二及附表二編號一所示第一級毒品海洛因所用之物品
    ；附表一編號十一所示門號0000000000號之ＳＩ
    Ｍ卡一枚、附表一編號十三所示手機六支、附表一編號七之
    一所示電話簿一本為甲○○所有供販賣第一級毒品海洛因與
    「阿文」所使用之物品。
參、案經臺灣嘉義地方法院檢察署檢察官指揮海岸巡防署巡防總
    局東部地區巡防局花蓮機動查緝隊偵查後起訴。
    理  由
壹、程序部分：按被告以外之人於審判外之言詞或書面陳述，除
    法律有規定者外，不得作為證據；被告以外之人於審判外之
    陳述，雖不符前四條之規定，而經當事人於審判程序同意作
    為證據，法院審酌該言詞陳述或書面陳述作成時之情況，認
    為適當者，亦得為證據；當事人、代理人或辯護人於法院調
    查證據時，知有第一百五十九條第一項不得為證據之情形，
    而未於言詞辯論終結前聲明異議者，視為有前項之同意，均
    為刑事訴訟法第一百五十九條第一項、第一百五十九條之五
    第一項、第二項所明文。查本件被告甲○○及其選任辯護人
    未於言詞辯論終結前對於後述之搜索扣押筆錄、扣押物品目
    錄表、扣押物品清單、毒品鑑定書、通訊監察譯文、偵查機
    關函文、前案紀錄、診斷證明書、戶籍謄本等傳聞證據之證
    據能力有所異議。本院審酌，被告於本院審理時已坦承犯行
    ，後述傳聞證據形式上又查無顯不可信之情況，採納之並無
    礙被告及其辯護人於程序上之彈劾詰問權利，認前開傳聞證
    據合於刑事訴訟法第一百五十九條之五規定，因而具備證據
    能力。
貳、犯罪事實壹之事實認定：訊據被告對於事實欄一所記載之犯
    罪事實均坦承無諱（本院卷第八十三頁至第八十六頁審判筆
    錄），復有通訊監察譯文（通訊監察譯文卷宗）、扣案之附
    表一編號十一所示行動電話門號0000000000號Ｓ
    ＩＭ卡一枚、扣案之附表一編號十三所示手機電話六支、扣
    案之附表一編號七之一所示電話簿一本可資佐證。而被告所
    使用0000000000號行動電話門號經偵查機關實施
    通訊監察，被告確曾於九十八年十月十六日晚上九時二十七
    分許與使用行動電話門號0000000000號之「阿文
    」通話，內容為「阿文」向被告購買價值三千元第一級毒品
    海洛因，雙方並約定在「水牛厝東瀛超市」見面交付毒品與
    價金，被告與「阿文」隨即出發前往，有通訊監察譯文在卷
    可參（通訊監察譯文卷第六十二頁至第六十三頁，偵查卷第
    一百九十一頁至第一百九十三頁），上開譯文所指通訊對象
    及內容亦經被告確認無訛（偵查卷第六十三頁訊問筆錄）。
    而扣案之附表一編號七之一所示電話簿經本院當庭勘驗，實
    為三十六Ｋ計算紙一冊，內有「阿文0000000000
    」、「孫0000000000」之記載，製有勘驗筆錄在
    卷可參（本院卷第四十二頁準備程序筆錄）。核對通訊監察
    譯文所示來電之電話號碼與該電話簿之記載，被告通訊對象
    之號碼既為0000000000，而非00000000
    00，被告應係與「阿文」通訊聯絡販毒事宜，而非「孫仔
    」。再第一級毒品海洛因物稀價昂，為政府嚴予取締之物，
    苟被告買賣間無利可圖，則被告縱屬至愚，亦無甘冒遭移送
    法辦之危險，平白從事販賣之理，是其所販入之價格必較其
    所出售之價格低廉，自有從中牟利之營利意圖。從而，被告
    此部分自白與事實相符，事證明確，此部分犯行堪以認定。
參、犯罪事實貳之事實認定：
  一、訊據被告對於事實欄二所記載之犯罪事實均坦承無諱（本
      院卷第八十三頁至第八十六頁審判筆錄），復有扣案之附
      表編號一、二及附表二編號一所示之第一級毒品海洛因十
      三包（含外包裝十三個）；附表一編號五及附表二編號七
      之分裝袋二大包；附表二編號六之一所示電子磅秤二組等
      可資佐證。而前開毒品經鑑驗，確係第一級毒品海洛因，
      其中在台中市租屋處所扣得之附表一編號一所示之二包，
      淨重二百零六點九五公克；其中在台中市租屋處所扣得之
      附表一編號二所示之九包，淨重十二點四二公克；其中在
      嘉義市租屋所扣得之附表二編號一所示之二包，淨重五點
      五三公克，有卷附之法務部調查局九十八年十一月二十三
      日調科壹字第○九八二三○三一四九○、0000000
      0000、00000000000號濫用藥物實驗室鑑
      定書等足稽（偵查卷第一百三十九頁至第一百四十三頁）
      。而前開分裝袋二大包經本院當庭勘驗，附表一編號五所
      示分裝袋一大包內計有一千五百六十個塑膠分裝袋；附表
      二編號七分裝袋一大包內計有五百七十六個塑膠分裝袋，
      製有勘驗筆錄在卷可查（本院卷第三十九頁準備程序筆錄
      、第九十七頁審判筆錄）。
  二、又查，被告於偵查中自陳：「（問：今天在台中與嘉義查
      獲的毒品，是否想賣毒品？）我心裡有想，因為我女兒需
      要那麼多錢。（問：妳的女兒怎麼了？）她得了卵巢癌，
      在醫院治療中。．．（問：是否承認今天在台中、嘉義住
      所被查獲的毒品，伺機販賣毒品籌錢替妳女兒治病？）是
      。」等語（偵查卷第六十五頁訊問筆錄）。於本院審理時
      亦稱：「（問：所以妳買回來要自己吸食？）我要自己吸
      食，若是有人要買，我也會賣給他們。」等語（本院卷第
      十七頁準備程序筆錄）；「（問：為何要買這麼多海洛因
      ？）我本身也有在吃，我也想說我女兒生病在台中榮總住
      院開刀需要錢，若能轉手賺取一些醫藥費。」等語（本院
      卷第九十一頁審判筆錄）。被告迭稱販入毒品係為獲取金
      錢以應女兒醫療費用之需求，販入之初即有日後出售獲得
      利益之意。再佐以扣案第一級毒品海洛因之數量甚為龐大
      ，顯非單純自己施用可擬；分裝袋及電子磅秤，常為販賣
      毒品時分裝毒品所用，本件非但扣得此等物品，分裝袋之
      數量更極其之多，被告購置毒品顯非單純施用。職是，被
      告販入第一級毒品海洛因之初即有獲得利得之營利意圖，
      至為明確，此部分犯行堪以認定。
肆、論罪科刑：
  一、按海洛因屬毒品危害防制條例第二條第二項第一款所定之
      第一級毒品，不得非法販賣，被告販賣第一級毒品海洛因
      ，自應依法論科。
  二、按「行為後法律有變更者，適用行為時之法律。但行為後
      之法律有利於行為人者，適用最有利於行為人之法律。」
      刑法第二條第一項定有明文。被告行為後，毒品危害防制
      條例於九十八年五月五日經立法院三讀通過修正部分條文
      ，經總統於同年五月二十日公布，於公布後六個月即九十
      八年十一月二十日生效施行，關於新舊法之比較及適用，
      說明如下：
    (一)、修正前毒品危害防制條例第四條第一項之販賣第一級毒
        品罪，法定刑併科罰金新臺幣一千萬元，修正後法定刑
        併科罰金為新臺幣二千萬元，法定刑併科罰金由新臺幣
        一千萬元提高為二千萬元，涉及科刑效果之變更，應有
        刑法第二條第一項新舊法比較之問題，以適用修正前法
        律較有利於行為人。
    (二)、修正後第十七條第二項規定「犯第四條至第八條之罪於
        偵查中及審判中均自白者，減輕其刑」，修正前於偵查
        中及審判中均自白者，則無減輕其刑之規定，經比較新
        舊法，應以適用修正後之法律較有利於行為人。
    (三)、按行為後法律變更，而有刑法第二條第一項新舊法比較
        適用，比較時應就罪刑有關之共犯、未遂犯、想像競合
        犯、牽連犯、連續犯、結合犯，以及累犯加重、自首減
        輕暨其他法定加減原因（如身分加減）與加減例等一切
        情形，綜其全部罪刑之結果而為比較（最高法院九十五
        年第八次刑事庭決議）。上開法律變更，經比較結果，
        關於法定刑併科罰金部分適用舊法對行為人較為有利，
        自白減輕其刑部分則以適用新法對行為人較為有利，且
        自白減輕其刑屬法定減刑原因，亦有罪刑不可分法則之
        適用，自不得割裂適用法律。是以，如整體性適用新法
        ，依修正後毒品危害防制條例第十七條第二項規定偵查
        中及審判中自白者，係必減輕其刑，而修正後同條例第
        四條第一項之販賣第一級毒品罪，法定本刑為死刑、無
        期徒刑部分，減輕其刑為「無期徒刑」、「十五年以上
        有期徒刑」，併科罰金刑新臺幣二千萬元部分得減輕其
        刑至二分之一；惟若整體性適用舊法，則販賣第一級毒
        品罪之法定刑係併科罰金，而併科罰金與否，法官有裁
        量權，且行為人仍應受法院為死刑、無期徒刑之宣告。
        綜合罪刑比較結果，應依刑法第二條第一項但書規定，
        以整體性適用修正後毒品危害防制條例第四條第一項、
        第十七條第二項較有利於行為人。
  三、核被告犯罪事實壹、貳之所為，均係犯修正後毒品危害防
      制條例第四條第一項之販賣第一級毒品罪。檢察官起訴認
      被告犯罪事實貳之所為，係犯同條例第五條第一項之意圖
      持有而販賣第一級毒品罪，固非無見。惟按販賣毒品罪，
      並不以販入之後復行賣出為構成要件，但使以營利為目的
      將毒品購入或將毒品賣出，有一於此，其犯罪即經完成，
      均不得視為未遂，最高法院二十五年非字第一二三號判例
      釋之甚明。申言之，販賣毒品罪，並不以販入之後復行賣
      出為構成要件，只須以營利為目的將毒品購入或將之賣出
      ，有一於此，其犯罪即已完成。至意圖販賣而持有毒品罪
      ，則係行為人原無販賣營利之意圖，於購入或因其他原因
      取得毒品後，始另行起意販賣營利者而言（最高法院九十
      五年度台上字第三五七四號判決要旨參照）。被告基於營
      利之目的而購入毒品，業經敘明，是其所為，已構成販賣
      第一級毒品，而非止於意圖販賣而持有，檢察官此部分見
      解容有誤會，惟社會事實同一，應由本院變更起訴法條並
      予審理。
  四、被告持有第一級毒品之低度行為，應為販賣第一級毒品之
      高度行為所吸收，不另論罪。被告犯罪事實壹、貳之販賣
      第一級毒品之行為，時間、地點迥然可分，手法對象亦有
      所區別，顯係基於個別犯意為之，應分論併罰。另查，被
      告前於九十七年間因詐欺案件，經本院九十七年度嘉簡字
      第一三一三號判決判處有期徒刑三月，如易科罰金以一千
      元折算一日確定，九十八年五月十三日執行完畢等情，有
      臺灣嘉義地方法院檢察署刑案資料查註紀錄表、臺灣高等
      法院被告前案紀錄表在卷得憑（偵查前案卷宗，本院卷第
      七頁至第十一頁），其受有期徒刑之執行完畢，五年以內
      故意再犯本件有期徒刑以上之罪，均為累犯，除販賣第一
      級毒品法定刑為「死刑」或「無期徒刑」依法不得加重外
      ，應依刑法第四十七條第一項就其餘有期徒刑及併科罰金
      部分加重其刑。被告於偵查中及本院審理時均自白販賣第
      一級毒品之犯行，均應依修正後毒品危害防制條例第十七
      條第二項規定減輕其刑。前開加重減輕事由，應依刑法第
      七十一條第一項先加後減之。
  五、按修正後販賣第一級毒品罪之法定刑為「死刑或無期徒刑
      ；處無期徒刑者，得併科新臺幣二千萬元以下罰金」，又
      「死刑減輕者為無期徒刑」、「無期徒刑減輕者，為二十
      年以下十五年以上有期徒刑」刑法第六十四條第二項、第
      六十五條第二項分別定有明文，是販賣第一級毒品者，縱
      有法定減輕其刑事由而減輕其刑，仍應受有期徒刑十五年
      以上二十年以下刑之宣告，然同為販賣第一級毒品之人，
      其原因動機不一，犯罪情節未必盡同，或有大盤毒梟者，
      亦有中、小盤之分，甚或僅止於吸毒者友儕間為求互通有
      無之有償轉讓者亦有之，其販賣行為所造成危害社會之程
      度自屬有異，法律科處此類犯罪，不可謂不重，依於此情
      形，倘依其情狀處以適當之有期徒刑，即足以懲儆，並可
      達防衛社會之目的者，自非不可依客觀之犯行與主觀之惡
      性二者加以考量其情狀，是否有可憫恕之處，適用刑法第
      五十九條之規定酌量減輕其刑，期使個案裁判之量刑，能
      斟酌至當，符合比例原則。查被告犯罪事實壹之犯行，僅
      販售金額三千元價值非鉅之毒品，該次犯罪情節，當非大
      盤毒梟者可資等同併論，且於偵查中及審判中均自白犯行
      ，犯罪之情狀尚可憫恕，在客觀上足以引起一般同情，宣
      告減輕其刑後法定最低度之有期徒刑十五年，猶嫌過重（
      最高法院七十年第六次刑庭會議決議參照），爰依刑法第
      五十九條之規定就該次犯行，遞減其刑。
  六、爰依被告之自白（本院卷第九十六頁審判筆錄）、上揭前
      案紀錄之記載、被告之戶籍謄本（本院卷第四十六頁至第
      四十七頁）、被告之女李佳真之診斷證明書（本院卷第四
      十八頁），審酌被告因女兒罹患癌症，急需醫藥費用，鋌
      而走險之犯罪動機；被告販賣毒品獲取金錢利益之犯罪目
      的；犯罪時未受明顯刺激；以行動電話作為聯絡工具出售
      價值三千元毒品，又販入價值五十萬元毒品並予分裝之犯
      罪手段；已婚，育有三名子女，十六歲女兒李佳真現罹患
      卵巢癌，住院接受化學治療，僅母親健在，六十餘歲，從
      事仲介買賣工作之生活狀況；有麻藥、詐欺之前科之品行
      ；國中肄業之智識程度；出售價值三千元之第一級毒品，
      此部分所造成危害尚非鉅大，販入價值五十萬元之第一級
      毒品，數量龐大，對於國家社會之戕害非淺，惟未及販出
      即遭查獲；犯罪後坦承犯行，猶知悔悟之態度等犯罪之一
      切情狀，分別量處如主文所示之刑，並定其應執行之刑。
  七、扣案之附表一編號一、二及附表二編號一所示之第一級毒
      品海洛因十三包（淨重二百二十四點九公克），係查獲之
      毒品，應依毒品危害防制條例第十八條第一項前段沒收銷
      燬之。扣案之附表一編號七之一所示電話簿一本、附表一
      編號十一所示行動電話門號0000000000號ＳＩ
      Ｍ卡一枚、附表一編號十三所示手機六支（手機六支均曾
      插入0000000000號ＳＩＭ卡通話使用），係被
      告所有供犯罪事實壹所示販賣第一級毒品犯罪所用之物品
      ；前開毒品外包裝十三個、附表一編號五及附表二編號七
      所示分裝袋二大包、附表二編號六之一所示電子磅秤二組
      ，均係被告所有供犯罪事實貳所示販賣第一級毒品犯罪所
      用之物品，以上業據被告供陳在卷，均應依該條例第十九
      條第一項宣告沒收。未扣案之被告販賣第一級毒品所得之
      三千元，係被告犯罪事實壹犯販賣第一級毒品罪所得之財
      物，應依該條例第十九條第一項規定宣告沒收，如全部或
      一部不能沒收時，並以其財產抵償之。
  八、末查：(一)、被告及其辯護人或稱被告曾供出毒品來源，得
      依毒品危害防制條例第十七條第一項再予減刑云云。按「
      犯第四條至第八條、第十條或第十一條之罪，供出毒品來
      源，因而查獲其他正犯或共犯者，減輕或免除其刑。」毒
      品危害防制條例第十七條第一項定有明文。查被告警詢及
      偵查中所陳未使司法警察機關得以查獲其他正犯或共犯，
      業據臺灣嘉義地方法院檢察署九十八年十二月三十一日嘉
      檢光地九八偵八七四二字三三一二八號函、行政院海岸巡
      防署海岸巡防總局東部地區巡防局九十九年一月四日東局
      廿機字第○九九○○○○○○八號函覆之甚明（本院卷第
      七十頁、第七十一頁），核與上揭減刑規定未合。(二)、本
      件其餘未諭知沒收之扣案物品，查無與本件販賣毒品有何
      關連，或確屬被告所有，不另宣告沒收。(三)、被告雖經查
      獲第二級毒品安非他命及其相關物品，惟此部分未據起訴
      ，不在本件審判範圍之內，應由檢察官另行處理，附此敘
      明。
據上論斷，應依刑事訴訟法第二百九十九條第一項前段、第三百
條，毒品危害防制條例第四條第一項、第十七條第二項、第十八
條第一項前段、第十九條第一項，刑法第十一條前段、第二條第
一項但書、第四十七條第一項、第五十九條、第五十一條第五款
，判決如主文。
本案經檢察官陳志川到庭執行職務。
中    華    民    國    99    年    2     月    3     日
              刑事第一庭審判長  法  官  許進國
                                法  官  黃琴媛
                                法  官  張道周
以上正本證明與原本無異。
如不服本判決應於收受判決後10日內向本院提出上訴書狀，並應
敘述具體理由；其未敘述上訴理由者，應於上訴期間屆滿後20日
內向本院補提理由書（均須按他造當事人之人數附繕本）「切勿
逕送上級法院」。
中    華    民    國    99    年    2     月    3     日
                                書記官  張菀純
附錄本判決論罪之法條全文
毒品危害防制條例第四條第一項
製造、運輸、販賣第一級毒品者，處死刑或無期徒刑；處無期徒
刑者，得併科新臺幣二千萬元以下罰金。
附表一
┌──────┬──┬─────┬──┬───────┐
│搜索扣押地點│編號│物品名稱  │數量│備註          │
│            │    │          │單位│              │
├──────┼──┼─────┼──┼───────┤
│台中市○○路│1   │海洛因    │2包 │淨重206.95公克│
│50之6號9樓之├──┼─────┼──┼───────┤
│1租屋處     │2   │海洛因    │9包 │扣押筆錄記載為│
│            │    │          │    │七包，拆封時發│
│            │    │          │    │現實際為九包，│
│            │    │          │    │淨重12.42公克 │
│            ├──┼─────┼──┼───────┤
│            │3   │安非他命  │4包 │淨重分別為    │
│            │    │          │    │1.603公克     │
│            │    │          │    │0.102公克     │
│            │    │          │    │3.680公克     │
│            │    │          │    │26.485公克    │
│            ├──┼─────┼──┼───────┤
│            │4   │針筒      │3支 │              │
│            ├──┼─────┼──┼───────┤
│            │5   │分裝袋    │1大 │1560個塑膠分裝│
│            │    │          │包  │袋            │
│            ├──┼─────┼──┼───────┤
│            │6   │帳簿      │1本 │              │
│            ├──┼─────┼──┼───────┤
│            │7-1 │電話簿    │1本 │36K計算紙一本 │
│            │    │          │    │              │
│            ├──┼─────┼──┼───────┤
│            │7-2 │電話簿    │1本 │HELLO KITTY小 │
│            │    │          │    │冊子一本      │
│            ├──┼─────┼──┼───────┤
│            │8   │吸食器    │1組 │              │
│            ├──┼─────┼──┼───────┤
│            │9   │玻璃球    │3顆 │              │
│            ├──┼─────┼──┼───────┤
│            │10  │鏟管      │2枝 │              │
│            ├──┼─────┼──┼───────┤
│            │11  │SIM卡     │7枚 │其中一枚門號為│
│            │    │          │    │0000000000    │
│            ├──┼─────┼──┼───────┤
│            │12  │紙板      │10個│              │
│            ├──┼─────┼──┼───────┤
│            │13  │手機      │6支 │手機六支均曾插│
│            │    │          │    │入0000000000門│
│            │    │          │    │號SIM卡通話使 │
│            │    │          │    │用            │
│            ├──┼─────┼──┼───────┤
│            │14  │殘渣袋    │8個 │              │
│            ├──┼─────┼──┼───────┤
│            │15  │打火機    │1個 │              │
└──────┴──┴─────┴──┴───────┘
附表二
┌──────┬──┬─────┬──┬───────┐
│搜索扣押地點│編號│物品名稱  │數量│備註          │
│            │    │          │單位│              │
├──────┼──┼─────┼──┼───────┤
│嘉義市西區德│1   │海洛因    │2包 │淨重5.53公克  │
│安路47號租屋├──┼─────┼──┼───────┤
│處          │2   │安非他命  │1包 │淨重3.679 公克│
│            ├──┼─────┼──┼───────┤
│            │3   │針筒      │10支│              │
│            ├──┼─────┼──┼───────┤
│            │4   │玻璃球    │6顆 │              │
│            ├──┼─────┼──┼───────┤
│            │5   │吸食器    │2組 │              │
│            ├──┼─────┼──┼───────┤
│            │6-1 │電子磅秤  │2組 │分別為紫色、銀│
│            │    │          │    │色            │
│            ├──┼─────┼──┼───────┤
│            │6-2 │電子磅秤  │1組 │重信牌、黑色，│
│            │    │          │    │被告堅稱非其所│
│            │    │          │    │有            │
│            ├──┼─────┼──┼───────┤
│            │7   │分裝袋    │1大 │576個塑膠分裝 │
│            │    │          │包  │袋            │
│            ├──┼─────┼──┼───────┤
│            │8   │鏟管      │3枝 │              │
│            ├──┼─────┼──┼───────┤
│            │9   │注射用水  │8瓶 │              │
│            ├──┼─────┼──┼───────┤
│            │10  │殘渣袋    │7個 │              │
└──────┴──┴─────┴──┴───────┘

司法院資訊處製作；財團法人民間司法改革基金會備份。
